最　高　行　政　法　院　裁　定
                                       100年度裁字第82號
抗  告  人　盧琴樹
上列抗告人因與相對人行政院勞工委員會間就業服務法事件，對
於中華民國99年8月30日臺北高等行政法院99年度簡字第496號裁
定，提起抗告，本院裁定如下︰
　　主  文
抗告駁回。
抗告訴訟費用由抗告人負擔。
　　理  由
一、按對於適用簡易程序之裁定提起抗告，須經本院許可。前項
    許可，以訴訟事件所涉及之法律見解具有原則性者為限，行
    政訴訟法第235條定有明文。所謂法律見解具有原則性，係
    指該訴訟事件所涉及之法律問題意義重大，而有加以闡釋之
    必要情形而言。所謂法律見解具有原則性，係指該訴訟事件
    所涉及之法律問題意義重大，而有加以闡釋之必要而言；如
    對行政命令是否牴觸法律所為之判斷，或就同類事件高等行
    政法院所表示之見解相互牴觸，有由本院統一法律上意見或
    確認其意見之必要情形屬之。
二、本件乃信宇磁器股份有限公司(下稱信宇公司)不服相對人民
    國99年3月4日勞職許字第0990734912號函及99年4月1日勞職
    許字第0990725842號函(下稱系爭函)，向行政院提起訴願，
    經訴願決定不受理。信宇公司代表人盧琴樹不服，遂以個人
    名義提起行政訴訟，經原審審理後，認系爭函並非行政處分
    ，而以99年度簡字第496號裁定(下稱原裁定)駁回其訴。抗
    告人猶未甘服，提起本件抗告，其抗告意旨略以：信宇公司
    於84年停工，依法將泰國勞工全數遣返回國，並於85年7月
    19日以存證信函致集美國際人才仲介有限公司，同時副知相
    對人所屬職業訓練局外勞作業中心，聲明所有泰勞資料交予
    該仲介公司負責。相對人於93年11月才來追討就業安定費，
    已事隔10年，依據行政程序法第131條之規定，本件公法上
    請求權因5年間不行使而消滅。且抗告人現年事已高，無法
    保護自身權益，亦無謀生能力，相對人上開違法行為已侵害
    抗告人權益，抗告人依國家賠償法第2條第2項及行政訴訟法
    第7條之規定，請求判命相對人給付抗告人自99年1月至99年
    9月止，每日新臺幣(下同)1,000元，共275,000元作為抗告
    人金錢、精神、健康及名譽損害之賠償等語，為其論據。惟
    核其所陳上述理由，並無所涉及之法律見解具有原則性之情
    事。抗告人提起本件抗告，依首揭規定及說明，不應許可，
    其抗告難謂合法，應予駁回。
三、據上論結，本件抗告為不合法。依行政訴訟法第104條、民
    事訴訟法第95條、第78條，裁定如主文。
中　　華　　民　　國　　100　 年　　1　　 月　　20　　日
                    最高行政法院第二庭
                        審判長法官　高　啟　燦
                              法官　黃　合　文
                              法官　鄭　忠　仁
                              法官　劉　介　中
                              法官　陳　鴻　斌

以  上  正  本  證  明  與  原  本  無  異
中　　華　　民　　國　　100　 年　　1　　 月　　21　　日
　　　　　　　　　　　　　　　書記官　王　福　瀛